臺灣屏東地方法院交通事件裁定　　　　　96年度交聲字第17號
原處分機關　交通部公路總局高雄區監理所屏東監理站
異　議　人　甲○○
上列受處分人因違反道路交通管理處罰條例案件，對於交通部公
路總局高雄區監理所屏東監理站民國96年1 月4 日所為之裁決（
屏監違字第裁82-Z00000000號），聲明異議，本院裁定如下：
    主  文
異議駁回。
    理  由
一、原處分意旨略以：受處分人甲○○於民國96年1 月3 日9 時
    38分許，駕駛之車牌號碼389-SH號自用一般貨車，在國道三
    號北向389 至387 公里處，因行駛高速公路未依規定行駛車
    道即慢速大型車行駛內側以外車道及領有小型車駕駛執照駕
    駛聯結車、大客車、大貨車之違規事實，經內政部警政署國
    道公路警察局員警當場攔檢舉發，又受處分人於同日14時43
    分始領取大貨車普通駕駛執照，故依道路交通管理處罰條例
    第33條第1 項第3 款、第21條之1 第1 項第3 款（裁決書誤
    植為第21條第1 項第3 款）暨違反道路交通管事件統一裁罰
    基準表第33條第1 項第3 款、第21條之1 第1 項3 款（裁決
    書誤植為第21條第1 項第3 款）裁處繳納罰款新臺幣4 萬4
    千元，並依道路交通管理處罰條例第63條第1 項記違規點數
    1 點。
二、異議意旨略以：異議人即受處分人甲○○於95年9 月初在高
    雄縣高旗駕訓班學習大貨車考照，並於95年10月21日通過路
    考，於通過後隨即北上工作，而駕訓班亦允為代領駕照；嗣
    於96年1 月3 日異議人因違規繳交罰單時，始悉駕訓班未領
    回駕照，當日即往監理所補領駕照。惟異議人既已於95年10
    月21日通過路考，應已符合資格，而駕訓班未代領取駕照亦
    未通知，並非異議人所願，且異議人亦非惡意違規，惟處罰
    金額甚高使異議人無力負擔，爰依法聲明異議等語。
三、按汽車行駛於高速公路、快速公路或設站管制之道路，不遵
    使用限制、禁止、行車管制及管理事項之管制規則而有下列
    行為者，處汽車駕駛人新臺幣3 千元以上6 千元以下罰鍰：
    三、未依規定行駛車道。汽車駕駛人駕駛聯結車、大客車、
    大貨車，有下列情形之一者，汽車所有人及駕駛人各處新臺
    幣4 萬元以上8 萬元以下罰鍰，並當場禁止其駕駛：三、領
    有小型車駕駛執照駕車。汽車駕駛人有下列各款所列條款之
    一者，除依原條款處罰鍰外，並予記點：一、有第33條第1
    項…情形之一者，各記違規點數1 點。汽車駕駛執照為駕駛
    汽車之許可憑證，由駕駛人向公路監理機關申請登記，考驗
    及格後發給之。汽車駕駛人經考驗及格，未領取駕駛執照前
    ，不得駕駛汽車。此分別有道路交通管理處罰條例第33條第
    1 項第3 款、第21條之1 第1 項第3 款、第63條第1 項第1
    款、道路交通安全規則第50條第1 項及違反道路交通管理事
    件統一裁罰標準表皆有明文。又按已考驗合格之報考人，其
    考驗合格之成績得予保留，惟應於結清所有違規案件後，始
    發給駕照，且其駕駛經歷應自發照日起算，主管機關交通部
    90年交路90字第046710號亦有函示在案。
四、經查：本件異議人甲○○，駕駛之車號389-SH號普通大貨車
    ，於上開時、地，因未依規定行駛車道及無照駕駛之違規事
    實，為員警當場舉發掣開舉發通知單，有原舉發機關之舉發
    通知單、原處分機關之裁決書各一份在卷可稽。受處分人於
    異議狀中對未依規定行駛車道之違規事實雖不爭執，然以前
    揭情詞置辯，惟查：依據前揭道路交通安全規則第50條第1
    項規定及交通部90年交路90字第046720號函之意旨，乃在以
    汽車駕駛執照之發給作為駕駛汽車上路之「許可憑證」，自
    道路交通秩序維護之觀點而論，若駕駛人在領取駕照前，即
    允許其駕車上路，勢將有礙於監理單位對用路人之管理，除
    對道路交通安全之維護、管理造成妨礙外，亦將增加執法單
    位判斷違規之困難，對增進執法效率、健全公益之目標，亦
    有相當負面之影響。是受處分人縱已通過駕照考試，在未經
    完成領照程序前即駕車上路，仍無從免責。況審酌受處分人
    之異議意旨，可認其亦知悉尚未完成領照程序，卻在未領有
    駕照之情形下，貿然駕車上路，對此違規情形應屬明知並有
    意違反，其違規之主觀犯意至為顯然。受處分人違規當時，
    尚未領有駕駛執照，裁處並無不當，其執詞辯解不應稱為無
    照駕駛云云，自無可採。是受處分人未依規定行駛車道及未
    領有駕駛執照駕車之違規事實，堪以認定。從而，原處分機
    關據以援引上開規定，裁處受處分人罰鍰新臺幣4 萬4 千元
    ，並記違規點數1 點，並無不當，本件異議為無理由，應予
    駁回。
五、據上論斷，應依道路交通案件處理辦法第19條，裁定如主文
    。
中　　華　　民　　國　　96　　年　　3 　　月　　20　　日
                  交通法庭    法  官  陳海寧
以上正本證明與原本無異。
如不服本裁定應於收受送達後5 日內向本院提出抗告書狀敘述抗
告之理由抗告於臺灣高等法院高雄分院。
                              書記官  馮得弟
中　　華　　民　　國　　96　　年　　3 　　月　　30　　日
